---
title: "Proyecto Business Performance Analysis"
author: "Jaime Salazar"
date: "1/12/2020"
output: html_document
---
## Intro

Se trabajara con la base de datos suministrada "Dataset_Compradores.csv".
Una inspección preliminar nos permite confirmar ciertos puntos:

-A primera vista los datos se ven correctamente separados por comas (",") y poseen encabezado en la primera fila

-Existen datos con numeros reales (Flotantes) con variaciones en el orden de las centesimas

Algunas consideraciones:

-No se manejeran tildes en el script para evitar errores por Enconding.

Se procede a cargar los datos y la verificación detallada del contenido de cada variable.

Adicionalmente, se cargan las liberias a utilizar a lo largo del proyecto:


```{r Librerias}
library(dplyr) #Herramientas para manipulación de datos
library(DescTools) #Herramientas para estadística descriptiva y análisis de datos
library(ggplot2) #Herramientas de visualziación y representación de datos  
library(psych) #Herramientas de entrada de datos y análisis descriptivo.
library(scales) #Herramienta complemento de "ggplot2"
library(moments) #Herramienta para evaluar normalidad
```

La base de datos sera manejada en la siguiente variable.
Para estandarización, se extrae desde url:
Se omite la ultima variable "Exited"
```{r}
data <- read.csv("https://raw.githubusercontent.com/Lermaa2/ProjectoFinal-BPA/68c182ad59e0039875994b11acfcd40a66949acd/Dataset_Compradores.csv"
                 ,dec=".")
data<-data[1:13]
```


Realizamos una inspección rapida de los datos inicialmente:

```{r}
head(data,3);tail(data,3)
```

Se observa que no existen notas, pie de paginas o similares que pudieran requerir ser removidos antes del analisis. 

Se busca identificar si existen valores nulos o NA

```{r}
data.frame(Datos_Na=sum(is.na(data)),Datos_Null=sum(is.null(data)))
```
De esta forma, se puede confirmar que no hay entradas con valores nulos o NA.

A continuación se busca identificar y entender las variables a manejar:

```{r}
str(data)
```

```{r}
x=describe(data)
x[c("vars","n","max","min")]
```

Se puede notar que existen 10000 observaciones y 14 variables, guardadas en un objeto tipo DataFrame.



```{r}
data.frame( Datos_unicos_CustomerId=length(unique(data$CustomerId) ),
            Observaciones=length(data$CustomerId) )
```
Mediante esta función es posible identificar que cada entrada de CustomerId es unica, dado que existe el mismo numero de datos no repetidos que registros de los datos.  

Surname     : Apellido de los clientes. Variable categorica nominal ("chr").

CreditScore : Score de Credito, mide la valoracion de cada cliente basado en el historial crediticio. Valores cuantitativos, discretos ("int").


```{r}
describe(data$CreditScore)[-c(1,2)];summary(data$CreditScore)



```

```{r, fig.dim= c(2,2)}

CSb=ggplot(data,aes("CreditScore",CreditScore))+
  geom_boxplot()+
  geom_point(aes("CreditScore",mean(CreditScore)),
             pch=4,bg="red",
             size=5)+
#  geom_violin(aes("CreditScore",CreditScore),alpha=0.5)+
  geom_hline(yintercept=c(580,670,740,800),colour=c("red","orange","yellow","green"))+ theme_classic()

CSv=ggplot(data,aes("CreditScore",CreditScore))+
#  geom_boxplot()+
  geom_point(aes("CreditScore",mean(CreditScore)),
             pch=4,bg="red",
             size=5)+
  geom_violin(aes("CreditScore",CreditScore),alpha=0.5)+
  geom_hline(yintercept=c(580,670,740,800),colour=c("red","orange","yellow","green"))+ theme_classic()

CSb;CSv
```

```{r}

Poor<-sum(table(data$CreditScore[data$CreditScore<580]))/length(data$CreditScore)*100

Fair<-sum(table(data$CreditScore[data$CreditScore>=580&data$CreditScore<670]))/length(data$CreditScore)*100

Good<-sum(table(data$CreditScore[data$CreditScore>=670&data$CreditScore<740]))/length(data$CreditScore)*100

Very_good<-sum(table(data$CreditScore[data$CreditScore>=740&data$CreditScore<800]))/length(data$CreditScore)*100

Excellent<-sum(table(data$CreditScore[data$CreditScore>=800]))/length(data$CreditScore)*100

por_cs <-c(Poor,Fair,Good,Very_good,Excellent)
n_cs <-por_cs/100*length(data$CreditScore)

CatCredito <- matrix(c(por_cs,n_cs),2,5,byrow=T)

rownames(CatCredito) <-c("%","n")
colnames(CatCredito) <-c("Poor","Fair","Good","Very_good","Excellent")
CatCredito
```
```{r}
ks.test(data$CreditScore, "pnorm")
```
La hipotesis nula (Ho) asegura que los datos proceden de una distribucion normal.
La hipotesis alternativa (H1) asegura que los datos no proceden de una distribucion normal.
Si p-value es >0,05, se acepta la hipotesis nula, es decir, la normalidad de la distribucion.
Al ser nuestro p-value=2.2e-16 ~ 0, menor a 0.05, rechazamos la hipotesis nula. Por tanto, nuestros datos no siguen una distribucion normal.

```{r}
IQR_CS<-IQR(data$CreditScore)
Outliersup_CS<-quantile(data$CreditScore, prob=c(0.25))+1.5*IQR_CS;Outliersup_CS
Outliersdown_CS<-quantile(data$CreditScore, prob=c(0.25))-1.5*IQR_CS;Outliersdown_CS
```
Para la extraccion de  outliers, se calcula primero Q1+1.5*IQR que da el ultimo valor por encima que no es outlier (785).
Posteriormente, utilizando Q1-1.5*IQR, se obtiene el ultimo valor por debajo que no es outlier (383).

```{r}
length(filter(data,CreditScore<383)$CreditScore)
```
Se observa que por debajo, hay 15 outliers.

```{r}
length(filter(data,CreditScore>785)$CreditScore)


```
Se observa que por arriba, hay 872 outliers.


Geography   : Pais de origen de cada cliente. Variable cualitativa, categorica nominal ("chr")


```{r}
table(data$Geography)

Geob = ggplot(data, aes(x="",y=Geography,fill=Geography))+
  geom_bar(stat="identity")+
  coord_polar("y",start=0)


Geob
```
```{r}
Geotabla <- data.frame(table(data$Geography))
Geotabla$Porc <- c(table(data$Geography))*100/length(data$Geography); Geotabla
```

Se tiene un total de 10000 observaciones de las cuales 50.14% corresponden a clientes franceses, 25.09% alemanes y 24.77% españoles

Gender      : Corresponde al genero de cada cliente. Variable cualitativa, categorica, nominal. Si bien se importa como tipo "chr", se transformara a tipo factor.

```{r}
data$Gender <- factor(data$Gender,labels = c("Female","Male"))
str(data$Gender)
```
```{r}
Gentabla <- data.frame(table(data$Gender))
Gentabla$Porc <- c(table(data$Gender))*100/length(data$Gender); Gentabla

Genb = ggplot(data, aes(Gender,fill=Gender))+
  geom_bar();Genb
```
Se tiene un total de 10000 observaciones de las cuales 54.57% corresponden a clientes masculinos y 45.43% femeninos.

Age         :  Edad de cada cliente. Variable cuantitativa, discreta ("int").

```{r}
ggplot(data,aes(Age))+ geom_histogram(aes(color="black"))

ggplot(data,aes(Age))+ geom_boxplot()

summary(data$Age)
```
Se observa que todos los clientes de la muestra son mayores de edad (>18 años) con una media de 39 años. En la misma, se puede ver que el 75% de los clientes tienen menos de 44.

```{r}
ks.test(data$Age, "pnorm")
agostino.test(data$Age)
```
El p-value=0, menor a 0.05, rechazamos la hipotesis nula. Por tanto, nuestros datos no siguen una distribucion normal.
```{r}
IQR_Age<-IQR(data$Age)
Outliersup_Age<-quantile(data$Age, prob=c(0.25))+1.5*IQR_Age;Outliersup_Age
Outliersdown_Age<-quantile(data$Age, prob=c(0.25))-1.5*IQR_Age;Outliersdown_Age
```
El ultimo valor por encima que no es outlier (50).
El ultimo valor por debajo que no es outlier (14).

```{r}
length(filter(data,Age<14)$Age)

```
Se observa que por debajo, no hay outliers.

```{r}
length(filter(data,Age>50)$Age)


```
Se observa que por arriba, hay 1261 outliers.


Tenure       : Indica el tiempo en meses que tiene hasta el pago de la totalidad de la deuda.


```{r}
summary(data$Tenure)
ggplot(data,aes(Tenure))+geom_bar()
ggplot(data,aes(Tenure))+geom_boxplot()
ggplot(data,aes(Tenure))+geom_density()
ggplot(data,aes(Tenure))+geom_histogram()
```
```{r}
ks.test(data$Tenure, "pnorm")
```
El p-value=0, menor a 0.05, rechazamos la hipotesis nula. Por tanto, nuestros datos no siguen una distribucion normal

```{r}
IQR_Tenure<-IQR(data$Tenure)
Outliersup_Tenure<-quantile(data$Tenure, prob=c(0.25))+1.5*IQR_Tenure;Outliersup_Tenure
Outliersdown_Tenure<-quantile(data$Tenure, prob=c(0.25))-1.5*IQR_Tenure;Outliersdown_Tenure
```
El ultimo valor por encima que no es outlier (9).
El ultimo valor por debajo que no es outlier (0) (El tiempo no puede ser negativo).

```{r}
length(filter(data,Tenure<0)$Tenure)

```
Se observa que por debajo, no hay outliers.

```{r}
length(filter(data,Tenure>9)$Tenure)


```
Se observa que por arriba, hay 490 outliers.

Balance      : Indica la totalidad de la deuda que le queda por pagar a cada cliente. Variable cuantitativa, continua ("num")

```{r}
summary(data$Balance)
ggplot(data,aes(Balance))+geom_boxplot()
ggplot(data,aes(Balance))+geom_density()
ggplot(data,aes(Balance))+geom_histogram()
```

```{r}
Bal <- data%>%
  filter(Balance!= 0)

summary(Bal$Balance)
describe(Bal$Balance)
ggplot(Bal,aes(Balance))+geom_boxplot()
ggplot(Bal,aes(Balance))+geom_density()
ggplot(Bal,aes(Balance))+geom_histogram()
```
```{r}
ks.test(data$Balance, "pnorm")
```
El p-value=0, menor a 0.05, rechazamos la hipotesis nula. Por tanto, nuestros datos no siguen una distribucion normal

```{r}
IQR_Balance<-IQR(data$Balance)
Outliersup_Balance<-quantile(data$Balance, prob=c(0.25))+1.5*IQR_Balance;Outliersup_Balance
Outliersdown_Balance<-quantile(data$Balance, prob=c(0.25))-1.5*IQR_Balance;Outliersdown_Balance
```
El ultimo valor por encima que no es outlier (191466.4).
El ultimo valor por debajo que no es outlier (0) (La deuda no puede ser negativa).

```{r}
length(filter(data,Balance<0)$Balance)

```
Se observa que por debajo, no hay outliers.

```{r}
length(filter(data,Balance>191466.4)$Balance)


```
Se observa que por encima, hay 59 outliers.

NumOfProducts : Indica la cantidad de productos bancarios de cada cliente. Variable cuantitativa discreta ("int").

```{r}
summary(data$NumOfProducts)
describe(data$NumOfProducts)
table(data$NumOfProducts)
ggplot(data,aes(NumOfProducts))+geom_boxplot()
ggplot(data,aes(NumOfProducts))+geom_density()
ggplot(data,aes(NumOfProducts))+geom_histogram()
```
```{r}
ks.test(data$NumOfProducts, "pnorm")
```
El p-value=0, menor a 0.05, rechazamos la hipotesis nula. Por tanto, nuestros datos no siguen una distribucion normal.

```{r}
IQR_NumOfProducts<-IQR(data$NumOfProducts)
Outliersup_NumOfProducts<-quantile(data$NumOfProducts, prob=c(0.25))+1.5*IQR_NumOfProducts;Outliersup_NumOfProducts
Outliersdown_NumOfProducts<-quantile(data$NumOfProducts, prob=c(0.25))-1.5*IQR_NumOfProducts;Outliersdown_NumOfProducts
```
El ultimo valor por encima que no es outlier (2.5).
El ultimo valor por debajo que no es outlier (0) (Los productos contratados no pueden ser negativos).

```{r}
length(filter(data,NumOfProducts<0)$NumOfProducts)

```
Se observa que por debajo, no hay outliers.

```{r}
length(filter(data,NumOfProducts>2.5)$NumOfProducts)


```
Se observa que por encima hay 326 outliers.

HasCrCard       : Indica si el cliente tiene o no Tarjeta de Credito del banco. Variable cualitativa, nominal. Si bien se importa como tipo "int", se transformara a tipo factor.

```{r}
data$HasCrCard <- factor(data$HasCrCard)
str(data$HasCrCard)
summary(data$HasCrCard)
table(data$HasCrCard)
ggplot(data,aes(HasCrCard))+geom_bar()

```
```{r}

ks.test(data$HasCrCard, "pnorm")
```
El p-value=0, menor a 0.05, rechazamos la hipotesis nula. Por tanto, nuestros datos no siguen una distribucion normal.

IsActiveMember: Indica si el cliente tiene o no una cuenta activa en el banco. Variable cualitativa, nominal. Si bien se importa como tipo "int", se transformara a tipo factor.

```{r}
data$IsActiveMember <- factor(data$IsActiveMember)
str(data$IsActiveMember)
summary(data$IsActiveMember)
table(data$IsActiveMember)
ggplot(data,aes(IsActiveMember))+geom_bar()
```

EstimatedSalary: : Indica el salario de cada cliente. Variable cuantitativa, continua ("num")

```{r}
summary(data$EstimatedSalary)
ggplot(data,aes(EstimatedSalary))+geom_boxplot()
```
```{r}
ks.test(data$EstimatedSalary, "pnorm")
```
El p-value=0, menor a 0.05, rechazamos la hipotesis nula. Por tanto, nuestros datos no siguen una distribucion normal.
```{r}
IQR_EstimatedSalary<-IQR(data$EstimatedSalary)
Outliersup_EstimatedSalary<-quantile(data$EstimatedSalary, prob=c(0.25))+1.5*IQR_EstimatedSalary;Outliersup_EstimatedSalary
Outliersdown_EstimatedSalary<-quantile(data$EstimatedSalary, prob=c(0.25))-1.5*IQR_EstimatedSalary;Outliersdown_EstimatedSalary
```
El ultimo valor por encima que no es outlier (198581.3).
El ultimo valor por debajo que no es outlier (0) (El salario no pueden ser negativo).

```{r}
length(filter(data,EstimatedSalary<0)$EstimatedSalary)

```
Se observa que por debajo, no hay outliers.

```{r}
length(filter(data,EstimatedSalary>198581.3 )$EstimatedSalary)


```
Se observa que por encima hay 75 outliers.










