---
title: <div style="text-align:center"> **Proyecto Business Performance Analysis**<div/>
author: <small> Jose Alejandro Miranda, Maria Jesus Palero, Jaime Andres Salazar y Paola Rita Villar.</small>
output:
  html_document:
    toc: true
    toc_depth: 3
    toc_float: true
    collapsed: true
    number_sections: false
    theme: cerulean
    fig_width: 7
    fig_height: 6
    fig_caption: true
---

## **1. Preparación de los datos**

Librerías a utilizar:

```{r Librerias, warning=FALSE, message = FALSE}
library(tidyverse) # tidyr, dplyr, ggplot2, purrr..... 
library(DescTools) #Herramientas para estadística descriptiva y análisis de datos
library(psych) #Herramientas de entrada de datos y análisis descriptivo.
library(scales) #Herramienta complemento de "ggplot2"
library (reshape2) #Herramientas de manipulación de datos
library(ggpubr) #Complemento de ggplot
library(ggplot2);theme_set(
  theme_bw() +
    theme(legend.position = "right")) ## Tema por defecto a los gráficos
library(ggsci) #Paletas de colores para graficos
library(corrplot)
```









##### **"la edad predice la solvencia (credit score) de los consumidores"**

Para ello, se trabajará con las siguientes hipótesis: 

H~0~= No existe correlación lineal entre la edad del cliente y el Credit Score.

H~a~= Existe correlación lineal entre la edad del cliente y el Credit Score.

Inicialmente se realiza una inspección grafica entre las variables (ambas cuantitativas discretas), siendo `Age` la variable independiente y `CreditScore` la dependiente (a predecir):

```{r, message=FALSE, fig.show='hold', warning= FALSE}

## cu_Age vs cu_CreditScore

dat %>%
  ggplot(aes(cu_Age, cu_CreditScore))+
  geom_count(alpha=0.3)+
  geom_smooth(method = lm)
```

Se observa preliminarmente que no existe relación lineal entre estas. Sin embargo, se confirma con test de correlación (Pearson y Spearman) y regresión lineal:

```{r, message=FALSE, out.width=c('50%', '50%'), fig.show='hold', warning= FALSE}
## Pearson's product-moment correlation
cor.test(dat$cu_Age,dat$cu_CreditScore)

## Spearman's rank correlation rho
cor.test(dat$cu_Age,dat$cu_CreditScore,method = "spearman")

## Fitting Linear Model
summary(lm(dat$cu_CreditScore ~ dat$cu_Age))

```

En todos los test el p-value es mayor que 0.05, por lo que no se rechaza la H~0~ (Pearson's/Spearman's: R=0 , lm: B1 = 0)

Debido a esto, se busca separar los datos entre las variables categóricas y observar si cambia la relación:

Por `Geography`:

```{r fig.show='hold', message=FALSE, warning=FALSE}
## Geography

dat %>%
  ggplot(aes(cu_Age, cu_CreditScore, color=ca_Geography))+
  geom_count(alpha=0.3)+
  facet_grid(ca_Geography ~ .)+  
  geom_smooth(method = lm)+
  theme(legend.position='bottom') + 
  scale_color_jco()

```

Por `Gender`:

```{r message=FALSE, warning=FALSE}
## Gender

dat %>%
  ggplot(aes(cu_Age, cu_CreditScore, color=ca_Gender))+
  geom_count(alpha=0.3)+
  facet_grid(ca_Gender ~ .)+  
  geom_smooth(method = lm)+
  theme(legend.position='bottom') + 
  scale_color_npg()

```

Por `IsActiveMember`:
 
```{r message=FALSE, warning=FALSE, , fig.show='hold'}

## IsActiveMember
dat %>%
  ggplot(aes(cu_Age, cu_CreditScore, color=ca_IsActiveMember))+
  geom_count(alpha=0.3)+
  facet_grid(ca_IsActiveMember ~ .)+  
  geom_smooth(method = lm)+
  theme(legend.position='bottom') + 
  scale_colour_manual("", values = c("0" = "#d62727", 
                                   "1" = "#2ca02c"))

```

Por `HasCrCard`:

```{r message=FALSE, warning=FALSE, , fig.show='hold'}

## HasCrCard
dat %>%
  ggplot(aes(cu_Age, cu_CreditScore, color=ca_HasCrCard))+
  geom_count(alpha=0.3)+
  facet_grid(ca_HasCrCard ~ .)+  
  geom_smooth(method = lm)+
  theme(legend.position='bottom') + 
  scale_colour_manual("", values = c("0" = "#d62727", 
                                   "1" = "#2ca02c"))

```

Visualmente es posible identificar que no hay relación significativa entre la edad y Credit Score entre cada una de las categorías.


##### **EXTRA**

Se busca entonces que otras variables cuantitativas si pudieran estar relacionadas con el `CreditScore`:

```{r message=FALSE, warning=FALSE}
dat %>% 
  select(starts_with("cu")) %>% 
  cor() %>% 
  round(2)
```

```{r, fig.show='hold', warning= FALSE}

dat %>% 
  select(starts_with("cu")) %>% 
  cor() %>% 
  corrplot(type = "upper", order = "hclust", 
         tl.col = "black", tl.srt = 45)

```

Como se observa, no existe relación significativa a primera vista entre `CreditScore` y el resto de variables cuantitativas.

